-Curriculum Vitae-

Concepción Padrino

Dirección:

Artillerietrasse 12

64285 Darmstadt, Alemania.

E-Mail: concepcion.padrino@yahoo.es



Española

Soltera

Carnet de conducir B1

Gestora Cultural

Habilidades en fundamentos y herramientas de gestión, marketing cultural, patrocinio, mecenazgo, protocolo y organización de eventos culturales. Competencias en la gestión de proyectos culturales en el ámbito nacional e internacional y experiencia en el ámbito de la Cooperación Cultural Internacional.

Experiencia profesional

Excel.

07/2010-11/2010 (5 meses)	Gestora Cultural en el Centro Cultural de España en Nicaragua – CCEN. Programa Tandem MAEC-AECID, Managua. Nicaragua. www.facebook.com/ccenicaragua			
Managua. Nicaragua				
	Gestión y coordinación de proyectos culturales de cooperación para el desarollo: Exposiciones de arte, Festivales de música, Talleres de vídeo y audio creativo. Habilidades en el diseño y elaboración de proyectos culturales, en todos sus elementos, fases y proyecciones. Elaboración del proyecto de la Biblioteca.			
03/2009 –06/2010 (1 año)	Representante de artistas en la agencia <i>Kultbüro</i> , Frankfurt. Alemania. www.kultbuero.de			
Frankfurt. Alemania	Promoción de diferentes bandas y grupos musicales en determinados segmentos del mercado. Elaboración de informes de portales de eventos en internet. Coordinación de eventos artísticos y musicales.			
08/2009 -06/2010 (10 meses)	Encargada de publicidad, patrocinio y mecenazgo del <i>Festival Cultural Iberoafroamericano: Festibaam</i> , Frankfurt. Alemania. www.festibaam.org Asistente del Director. Búsqueda de patrocinio, mecenazgo y colaboradores para la realización del festival culturalen la región de Frankfurt am Main.			
Frankfurt. Alemania				
03/2008 – 03/2009 (1 año)	Asistente técnica en "Museo Senckenberg", Frankfurt. Alemania. www.senckenberg.de			
Frankfurt. Alemania	Ayudante de la sección. Elaboración de bases de datos y catalogación del material de la colección del museo. Colaboración con el museo pedagógico.			
03/2007 – 06/2007 (3 meses) Wiesbaden. Alemania	Prácticas en el centro de arte "Nassauischer Kunstverein", Wiesbaden. Alemania. www.kunstverein-wiesbaden.de			
	Ayudante en la preparación de la Exposición "Linien". Asistencia a los artistas durante el montaje. Preparación y realización de ejercicios de contabilidad. Actualización de las bases de datos de las exposiciones así como de los catálogos en			

02/2006 - 07/2006	Voluntariado en la "Fundación Amigos del Museo del Prado", Madrid. España. www.amigosmuseoprado.org	
(6 meses)		
Madrid. España	Atención al público.Promoción de la Fundación y sus actividades: cursos, conferencias, actividades culturales.Promoción de nuevos socios.	
10/2005 – 05/2006	Asistente en sala de exposiciones "Fundación Caja Madrid" en colaboración con el "Museo Thyssen-Bornemitza", Madrid. España. www.fundacioncajamadrid.es	
(7 meses)		
Madrid. España	Atención al público, asistente de sala de las exposiciones "Realismos Modernos" y "Vanguardias Rusas". Venta de catálogos. Contabilidad de ventas y visitantes.	

Formación Académica

2008/09	Dirección y Gestión de Organizaciones Artísticas y Culturales: Museos, Fundaciones, Centros, Asociaciones y Empresas Culturales en el Instituto Superior de Arte I-Art.			
2006	Licenciada en Historia del Arte en la Universidad Complutense de Madrid.			
2003/04	Estudios de Historia del Arte en el extranjero. Johann Wolfgang Goethe-Universität en Frankfurt/Main. Alemania. (Beca: Socrates-Erasmus)			

Idiomas	Informática	Cursos
Alamán Nival D2	Mindows sivel versus (Mand	Kanlunati Castián v avsaninacián
Alemán: Nivel B2	Windows nivel usuario (Word, Excel, Access, Power Point)	 -Konkret!:Gestión y organización de conciertos. Kultursommer
Inglés: Nivel A2	Dicaña Wah Bhatashan	Südhessen, Darmstadt.
Francés: Nivel A1	Diseño Web, Photoshop	Fotografía -3 años, Madrid.
		Danza-8 años, Madrid.

Habilidades

Alta capacidad de implicación, dedicación y motivación.

Capacidad para trabajar en equipo, flexible y operativa.

Orientación a la consecución de objetivos y al cumplimiento de resultados.

Capacidad de análisis y toma de decisiones.